【裁判字號】    89,易,731
【裁判日期】    891025
【裁判案由】    偽造文書
【裁判全文】
臺灣嘉義地方法院刑事判決                          八十九年度易字第七三一號
    公  訴  人  臺灣高雄地方法院檢察署檢察官
    被      告  甲○○
    選任辯護人李國弘律師
右列被告因偽造文書案件，經檢察官提起公訴（台灣高雄地方法院檢察署八十九年度
偵字第一一七一三號），本院判決如左：
    主  文
甲○○明知為不實之事項，而使公務員登載於職務上所掌之公文書，足以生損害於他
人，處有期徒刑月，如易科罰金，以佰元折算壹日。
    事  實
一、甲○○明知於民國八十七年十二月十七、八日間，將其國民身分證正本交予江世
    珍申請公司執照之用，並未遺失，竟於同年月十九日，以遺失為由，填載補領國
    民身分證申請書，向嘉義縣義竹崎鄉戶政事務所申請補新證，使該管公務員將此
    不實事項，登載於職務上所掌管之補領國民身分證相關之公文書上，並據以補發
    國民身分證一枚予甲○○，足以生損害於戶政機關對於戶政管理之正確性及江世
    珍。
二、案經台灣高雄地方法院檢察署檢察官自動檢舉偵查起訴，並由台灣高雄地方法院
    裁定（八十九年度易字第二七九三號）移轉本院管轄。
    理  由
一、訊據被告甲○○坦承於八十七年十二月十五日簽立切結書後二、三天將其國民身
    分證正本交予江世珍申請公司執照之用一節不諱，惟辯稱：其並非故意謊報遺失
    ，因找不到江世珍的人，又急於找工作，所以才會申報國民身分證遺失補發云云
    。經查，右揭事實，業據被告坦承不諱，並有甲○○原有之國民身分證及遺失補
    發身分證申請書影本各一紙在卷可資佐證，復有台灣高雄地方法院檢察署與嘉義
    縣竹崎鄉戶政事務所戶籍員張秀雲通話之電話紀錄單一紙附卷可稽。被告以前開
    情詞置辯，諉無可採。本件事證明確，被告之犯行洵堪認定。
二、核被告所為，係犯刑法第二百十四條之罪。爰審酌被告之品性、犯罪之動機、目
    的、手段、所生之危害及犯罪後之態度等一切情狀，量處如主文所示之刑，並諭
    知易科罰金之折算標準，以示儆懲。
三、據上論斷，應依刑事訴訟法第二百九十九條第一項前段，刑法第二百十四條、第
    四十一條，罰金罰鍰提高標準條例第一條前段、第二條，判決如主文。
本案經檢察官林俊良到庭執行職務
中    華    民    國      八十九      年      十      月      二十五    日
                                臺灣嘉義地方法院刑事第三庭
                                        法  官  洪  秀  一
如不服本判決，應於判決送達後十日內，向本院提出上訴狀。
右正本證明與原本無異。
中    華    民    國      八十九      年      十      月      二十五    日
        書記官  陳  湘  蓉
附錄法條：
刑法第二百十四條
明知為不實之事項，而使公務員登載於職務上所掌之公文書，足以生損害於公眾或他
人者，處三年以下有期徒刑、拘役或五百元以下罰金。


司法院資訊處製作；財團法人民間司法改革基金會備份。
